【裁判字號】    97,抗,306
【裁判日期】    970829
【裁判案由】    聲請撤銷緩刑
【裁判全文】
臺灣高等法院臺南分院刑事裁定    97年度抗字第306號
抗  告  人
即受刑人    甲○○
上列抗告人因撤銷緩刑案件，不服臺灣嘉義地方法院中華民國97
年7月14日裁定（97年度撤緩字第58號），提起抗告，本院裁定
如下：
    主  文
抗告駁回。
    理  由
一、本件抗告意旨略以：抗告人係經竊盜案之同案被告陳明宗邀
    約同去海口，因抗告人智能不足，不知陳明宗未經所有權人
    同意，而協助陳明宗在養殖池網魚，致抗告人遭牽連被判處
    竊盜罪，非原裁定謂「受刑人不思省悟警惕」所致，且在竊
    盜案偵查中，抗告人亦與所有權人達成和解，抗告人並非不
    知改過遷善，又即將與懷孕之未婚妻結婚，為此懇請鈞院撤
    銷原裁定，給予自新遷善之機會。
二、按受緩刑之宣告而有下列情形之一，足認原宣告之緩刑難收
    其預期效果，而有執行刑罰之必要者，得撤銷其宣告：(一)緩
    刑前因故意犯他罪，而在緩刑期內受得易科罰金之有期徒刑
    、拘役或罰金之宣告確定者。(二)緩刑期內因故意犯他罪，而
    在緩刑期內受得易科罰金之有期徒刑、拘役或罰金之宣告確
    定者。(三)緩刑期內因過失更犯罪，而在緩刑期內受有期徒刑
    之宣告確定者。(四)違反第74條第2項第1款至第8款所定負擔
    情節重大者；刑法第75條之1第1項分別定有明文。而緩刑宣
    告是否得撤銷，除須符合刑法第75條之1第1項各款之要件外
    ，本條並採裁量撤銷主義，賦予法院撤銷與否之權限，特於
    第1項規定實質要件為「足認原宣告之緩刑難收其預期效果
    ，而有執行刑罰之必要」，供作審認之標準。亦即於上揭「
    得」撤銷緩刑之情形，法官應依職權本於合目的性之裁量，
    妥適審酌被告所犯前後數罪間，關於法益侵害之性質、再犯
    之原因、違反法規範之情節是否重大、被告主觀犯意所顯現
    之惡性及其反社會性等情，是否已使前案原為促使惡性輕微
    之被告或偶發犯、初犯改過自新而宣告之緩刑，已難收其預
    期之效果，而確有執行刑罰之必要。
三、經查，抗告人即受刑人甲○○因公共危險案件，經臺灣嘉義
    地方法院於民國96年12月28日以96年度嘉交簡字第1102號判
    決判處有期徒刑六月，如易科罰金，以新台幣一仟元折算一
    日，緩刑二年，於97年1月21日確定。受刑人於上開緩刑期
    內，復於97年2月17日，故意犯竊盜罪，在該緩刑期內，經
    臺灣雲林地方法院於97年3月25日以97年度港簡字第53號判
    決判處有期徒刑二月，如易科罰金，以新台幣一仟元折算一
    日，於97年4月21日確定，有各該判決書及台灣高等法院被
    告前案紀錄表在卷可稽，則抗告人因故意犯他罪，而在緩刑
    期內受得易科罰金之有期徒刑之宣告確定，可堪認定。從而
    原審以「受刑人於所犯公共危險案件緩刑起算（97年1月21
    日）未久之緩刑期內，旋於97年2月17日，再與他人共同犯
    竊盜罪，足見受刑人不思省悟警惕，其並未因受緩刑之寬典
    而戒慎行止悛悔遷善，前案緩刑之宣告，顯已難收激勵自新
    之預期效果」，認為確有執行刑罰之必要，因而裁定撤銷受
    刑人緩刑之宣告，核與刑法第75條之1第1項第2款之規定相
    符，並非無據。抗告人以智能不足不知未經所有權人同意，
    復亦與所有權人達成和解，及即將結婚、未婚妻有孕等情置
    辯，指摘原裁定不當，為無理由，應予駁回。
四、據上論結，應依刑事訴訟法第412條，裁定如主文。
中    華    民    國    97    年    8     月    29    日
                  刑事第四庭    審判長法  官  吳志誠
                                      法  官  陳珍如
                                      法  官  羅心芳
以上正本證明與原本無異。
不得再抗告。
                                      書記官  蔡振豐
中    華    民    國    97    年    9     月    2     日


司法院資訊處製作；財團法人民間司法改革基金會備份。
